【裁判字號】    97,簡上,266
【裁判日期】    970729
【裁判案由】    傷害
【裁判全文】
臺灣臺北地方法院刑事判決             97年度簡上字第266號
上  訴  人  臺灣臺北地方法院檢察署檢察官
被      告  乙○○
上列上訴人因被告傷害案件，不服本院於民國97年5 月28日所為
97年度簡字第713號第一審判決（聲請簡易判決處刑案號：臺灣
臺北地方法院檢察署97年度調偵字第114號），提起上訴，本院
管轄之第二審合議庭判決如下：
    主  文
上訴駁回。
    事  實
一、乙○○因懷疑前女友與甲○○有親密關係，於民國96年9 月
    24日下午4時30分許，與其不詳姓名之成年友人，在臺北市
    中山區○○○路○段7號前與甲○○相約進行談判，雙方一言
    不合，乙○○與其友人竟共同基於傷害人身體之犯意，持地
    上鐵棍毆打甲○○，致甲○○因而受有左尺骨閉鎖性骨折、
    右手挫傷之傷害。
二、案經甲○○訴由臺北地方法院檢察署檢察官偵查後聲請簡易
    判決處刑。
    理  由
一、按被告以外之人於審判外之言詞或書面陳述，除法律有規定
    者外，不得作為證據，刑事訴訟法第159 條第1 項定有明文
    ；復按被告以外之人於偵查中向檢察官所為之陳述，除顯有
    不可信之情況者外，得為證據，同法第159 條之1 第2 項亦
    有規定；另按被告以外之人於審判外之陳述，雖不符前4 條
    之規定，而經當事人於審判程序同意作為證據，法院審酌該
    言詞陳述或書面陳述作成時之情況，認為適當者，亦得為證
    據；當事人、代理人或辯護人於法院調查證據時，知有第15
    9條第1項不得為證據之情形，而未於言詞辯論終結前聲明異
    議者，視為有前項之同意；同法第159條之5規定甚明。本案
    據以認定被告乙○○之犯罪事實之證據，除告訴人甲○○於
    偵查中向檢察官所為之陳述，業經具結且無顯不可信之情形
    存在，依刑事訴訟法第159條之1第2項規定， 自具備證據能
    力；其餘之傳聞證據，因被告於本院言詞辯論終結前，均未
    對於證據能力聲明異議，視為同意上開證據具備證據能力；
    本院審酌該等言詞陳述或書面陳述作成之情況，相關陳述人
    均未曾主張非出於任意性或不正取供，足信作成時之情況，
    應無違法或不當情事，因而認為適當，依刑事訴訟法第159
    條之5規定，該等言詞陳述或書面陳述，均具備證據能力而
    均得作為證據，合先敘明。
二、訊據被告對於上開傷害犯行迭於警詢、偵查、原審訊問及本
    院審理時均坦承不諱，核與告訴人甲○○於警詢、偵查時所
    為證述情節相符，復有馬偕紀念醫院驗傷診斷證明書一紙在
    卷可稽，足認被告任意性自白核與事實相符，堪以採信。綜
    上，本件事證明確，被告犯行洵堪認定，應依法論科。
三、核被告所為，係犯刑法第277 條第1 項之傷害罪。原審以被
    告犯行明確，適用刑事訴訟法第449 條第1 項前段、第3 項
    、第452條第2項、刑法第28條、第277條第1項、第41條第1
    項前段，刑法施行法第1條之1之規定，量處被告拘役59日，
    如易科罰金，以新臺幣（下同）1千元折算一日，其認事用
    法均無違誤。告訴人請求上訴意旨雖指摘：被告於審判中陳
    述不實，毫無悔意，告訴人職業為廚師，工作性質極度仰賴
    雙手，竟遭被告毆打致骨折、挫傷，影響告訴人工作生活甚
    鉅，原審僅判處被告拘役59日，如易科罰金，以新臺幣1千
    元折算一日，顯屬縱不當，因之請求檢察官提起上訴等語。
    惟查：
（一）按量刑之輕重，係事實審法院得依職權自由裁量之事項，
      茍已斟酌刑法第57條各款所列情狀而未逾越法定刑度，則
      不得遽指為違法；又刑罰之量定屬法院自由裁量之職權行
      使，應審酌刑法第57條所列各款事由及一切情狀，為酌量
      輕重之標準，並非漫無限制，在同一犯罪事實與情節，如
      別無其他加重或減輕之原因，下級法院量定之刑，亦無過
      重或失輕之不當情形，則上級法院對於下級法院之職權行
      使，原則上應予尊重，此觀之最高法院85 年 度台上字第
      2446號判決意旨闡釋甚明。
（二）本件原審量刑上已充分審酌被告犯罪動機、目的、手段、
      告訴人所受傷害程度，及被告素行，於犯後坦承犯行，非
      無悔意，並衡酌其資力願賠償被告3萬元（因告訴人未接
      受故未達成和解）等一切情狀，另再衡諸原審判決於量刑
      時既已斟酌告訴人所受傷害之程度，並將之納為量刑審斟
      之因素之一，自不得僅以該傷害是否尚致告訴人另受有民
      事上「純粹經濟上損失」等不確定之損害因素，資為量刑
      不當之上訴理由（民事上損害或請求之部分，應另循民事
      訴訟解決，始屬正辦，附予敘明）。
（三）揆諸上開說明，公訴人依循告訴人請求上訴意旨提起本件
      上訴，指摘原審判決量刑過輕，難認有理由，其上訴應予
      駁回。
據上論斷，依刑事訴訟法第455條之1第1項、第 3項、第368條，
判決如主文。
本案經檢察官郭瑜芳到庭執行職務
中    華    民    國    97    年    7     月    29    日
                        刑事第二庭審判長法  官  劉煌基
                                        法  官  賴淑美
                                        法  官  葉力旗
上正本證明與原本無異。
不得上訴。
                                        書記官  周小玲
中    華    民    國    97    年    7     月    31    日


司法院資訊處製作；財團法人民間司法改革基金會備份。
